# 装修款可否视同资产变卖呢？

提问人：wu02bj 时间：2013-04-05 18:42:03
替一家准备成立的新公司，垫了装修，买办公设备等款项，如不可任意走往来，暂记待摊费用的装修款能否和设备等资产一起变卖开票呢？

回答人：chenyiwei
如果明确是代垫款，将来对方成立后要向对方收取的，则为何不能列报为往来？因为所形成的装修资产并非本企业自己的资产，不应直接在本企业账面上确认。 如果确实因为情况特殊，不通过往来核算的（我对此做法有保留），则暂记长期待摊费用的装修款应当也是可以向对方收取的代垫款的组成部分。至于能否开票，可能要看当地税务的具体规定。

提问人：wu02bj 时间：2013-04-06 09:30:35
谢谢陈版主，因为新公司还未成立（公司名还在核准中），其装修合同和发票等事宜均需以我公司的名义办理。并且将来我公司也会给它出资一部分。能否直接挂往来？问主审所认为不行。 我的问题是暂记待摊，将来以何名义收回款呢？如不开票，新公司可能也会面临不能正常列支的可能。。。。

回答人：chenyiwei
这是税审和财务报表审计的思路差异的体现。单就会计处理原则而言，你公司应当直接体现为往来款（在对方成立之前体现为一项其他流动资产或其他非流动资产），不受开票问题的影响。